臺灣臺北地方法院民事判決　 　　　　 　95年度訴字第4665號
原　　　告　　瑞華國際興業有限公司
法定代理人　　乙○○
訴訟代理人　　王志哲律師
被　　　告　　甲○
上列當事人間排除侵害事件，本院於民國96年1月30日言詞辯論
終結，判決如下：
    主      文
被告應將坐落臺北市○○區○○段一六五五五建號，建物門牌為
臺北市○○○路○段一四九號地下二層如附圖所示編號Ａ部分，
面積十三平方公尺之車位騰空遷讓返還予原告；並應自民國九十
五年三月二十二日起至返還上開車位之日止，按月給付原告新臺
幣伍仟元。
被告應將坐落臺北市○○區○○段一六五五五建號，建物門牌為
臺北市○○○路○段一四九號地下二層如附圖所示編號Ｂ部分其
中編號Ａ部分以外之部分，面積十四平方公尺之車位騰空遷讓返
還予原告及全體共有人；並應自民國九十五年三月二十二日起至
返還上開車位之日止，按月給付原告新臺幣玖佰陸拾柒元。
訴訟費用由被告負擔。
本判決第一項於原告以新臺幣拾萬元或同面額之玉山商業銀
行股份有限公司可轉讓定期存單為被告供擔保後，得假執行。但
被告如以新臺幣壹佰萬元為原告供擔保後，得免假執行。
本判決第二項於原告以新臺幣拾萬元或同面額之玉山商業銀
行股份有限公司可轉讓定期存單為被告供擔保後，得假執行。但
被告如以新臺幣壹佰萬元為原告供擔保後，得免假執行。
    事實及理由
一、程序方面：
    按訴狀送達後，原告不得將原訴變更或追加他訴。但因不甚
    礙被告之防禦及訴訟之終結者，或被告於訴之變更或追加無
    異議而為本案之言詞辯論者，不在此限，民事訴訟法第255
    條第1項第7款、第2項分別定有明文。本件原告起訴聲明為
    （一）先位聲明：被告應將如附圖一所示編號第144號車位
    騰空遷讓返還予原告；並應自民國95年3月22日起至返還上
    開車位之日止，按月給付新臺幣（下同）5,000元之損害金
    予原告。（二）備位聲明：被告應將如附圖一所示編號第14
    4號車位騰空遷讓返還予原告及全體共有人；並應自95年3月
    22日起至返還上開車位之日止，按月給付1,167元之損害金
    予原告。嗣於95年10月12日具狀變更聲明為（一）先位聲明
    ：被告應將坐落臺北市○○區○○段16555建號、建物門牌
    臺北市松山區○○○路○段149號地下二樓如附圖三所示編號
    A部分、面積13平方公尺之車位騰空遷讓返還予原告，並應
    自95年3月22日起至返還上開車位之日止，按月給付5,000元
    之損害金予原告。被告應將坐落臺北市○○區○○段16555
    建號、建物門牌臺北市松山區○○○路○段149號地下二樓如
    附圖三所示編號B部分（扣除A部分）、面積14平方公尺之車
    位騰空遷讓返還予原告及全體共有人；並應自95年3月22日
    起至返還上開車位之日止，按月給付967元之損害金予原告
    。（二）備位聲明：被告應將坐落臺北市○○區○○段1655
    5建號、建物門牌臺北市松山區○○○路○段149號地下二樓
    如附圖三所示編號A部分、面積13平方公尺之車位騰空遷讓
    返還予原告及全體共有人，並應自95年3月22日起至返還上
    開車位之日止，按月給付967元之損害金予原告。被告應將
    坐落臺北市○○區○○段16555建號、建物門牌臺北市松山
    區○○○路○段149號地下二樓如附圖三所示編號B部分（扣
    除A部分）、面積14平方公尺之車位騰空遷讓返還予原告及
    全體共有人；並應自95年3月22日起至返還上開車位之日止
    ，按月給付967元之損害金予原告。核原告為訴之追加、變
    更，不甚礙被告之防禦及訴訟終結，而被告復對之無異議而
    為本案之言詞辯論，揆諸首開說明，於法並無不合，應予准
    許。
二、原告先位聲明：被告應將坐落臺北市○○區○○段16555建
    號、建物門牌臺北市松山區○○○路○段149號地下二樓如附
    圖三所示編號A部分、面積13平方公尺之車位騰空遷讓返還
    予原告，並應自95年3月22日起至返還上開車位之日止，按
    月給付5,000元之損害金予原告。被告應將坐落臺北市○○
    區○○段16555建號、建物門牌台北市松山區○○○路○段
    149號地下二樓如附圖三所示編號B部分（扣除A部分）、面
    積14平方公尺之車位騰空遷讓返還予原告及全體共有人，並
    應自95年3月22日起至返還上開車位之日止，按月給付967
    元之損害金予原告。原告願以現金或等值之玉山商業銀行股
    份有限公司可轉讓定期存單供擔保，請准予宣告假執行。備
    位聲明：被告應將坐落臺北市○○區○○段16555建號、建
    物門牌臺北市松山區○○○路○段149號地下二樓如附圖三所
    示編號A部分、面積13平方公尺之車位騰空遷讓返還予原告
    及全體共有人，並應自95年3月22日起至返還上開車位之日
    止，按月給付967元之損害金予原告。被告應將坐落臺北市
    松山區○○段16555建號、建物門牌臺北市松山區○○○路○
    段149號地下二樓如附圖三所示編號B部分（扣除A部分）、
    面積14平方公尺之車位騰空遷讓返還予原告及全體共有人，
    並應自95年3月22日起至返還上開車位之日止，按月給付967
    元之損害金予原告；原告願以現金或等值之玉山商業銀行股
    份有限公司可轉讓定期存單供擔保，請准予宣告假執行。並
    陳述：
    （一）坐落臺北市○○區○○段16555建號、建物門牌為臺
          北市○○○路○段149號地下二層之建物（下稱系爭建
          物）係防空避難室兼停車場，依據臺北市政府建管處
          核給之建物平面圖所示編號第144號車位，原由共有
          人元康商業股份有限公司（原名為元古建設股份有限
          公司、以下簡稱元康公司）所分管，嗣因元康公司所
          有系爭建物150分之44之持分，經抵押權人中興票券
          金融股份有限公司（以下簡稱中興票券公司）予以拍
          賣，並由中興票券公司承受後，於95年3月22日轉讓
          予原告公司，原告起訴後雖再出售轉讓部分持分，目
          前原告公司尚有150分之29之持分。
    （二）被告自承占用系爭建物平面圖所示編號第144號車位
          ，雖經系爭建物之管理委員會即名人世界大廈車庫管
          理委員會分別改編為第27號車位，並經臺北市松山地
          政事務所辦理測量完竣，即土地複丈成果圖所示A部
          分。惟就原告公司而言，被告並無占有使用由原告公
          司所共有並分管之系爭車位之合法權源，則原告公司
          自得依民法第767條及分管之法律關係訴請被告將系
          爭車位騰空遷讓返還予原告公司。又系爭車位每月之
          租金利益為5,000元，此有尚上不動產估價師事務所
          之估價報告書可稽，系爭車位既由被告無權占有，則
          被告可獲得相當於租金之利益，致原告受有相當於租
          金之損失，依侵權行為及不當得利之法律關係，原告
          自得訴請被告自95年3月22日起至返還系爭車位之日
          止，按月給付5,000元之損害金予原告。又被告自承
          占用系爭建物平面圖所示編號第144號車位旁之空地
          ，並經臺北市松山地政事務所辦理測量完竣，即土地
          複丈成果圖所示B部分（扣除A部分），惟被告並非系
          爭建物之共有人，亦無占用土地複丈成果圖所示B部
          分（扣除A部分）之法律上權源，爰依被告占用之位
          置及面積，請求被告應將土地複丈成果圖所示B部分
          （扣除A部分）返還予原告及全體共有人。原告得依
          侵權行為及不當得利之法律關係訴請被告自95年3月
          22 日起至返還上開土地複丈成果圖所示B部分（扣除
          A部分）之車位之日止，按月給付5,000元之150分之
          29，即967元 (5000×29/150＝967)之損害金予原告
          。
    （三）系爭土地複丈成果圖所示A部分之車位，事實上確由
          原告公司之前手元康公司所分管。退步言，縱無法證
          明分管之事實，則依民法第767條及第821條之規定，
          原告公司亦得訴請被告將系爭車位騰空遷讓返還予原
          告公司及全體共有人。原告公司得依侵權行為及不當
          得利之法律關係訴請被告自95年3月22日起至返還上
          開土地複丈成果圖所示A部分之車位之日止，按月給
          付5000元之150分之29，即967元（5000×29/150＝96
          7）之損害金予原告公司。
三、被告聲明：原告之訴駁回。如受不利益之判決，願供擔保請
    准免為假執行之宣告。並陳述：
  　（一）原告公司所指被告並無系爭建築物平面圖所編號第14
          4號車位，經系爭建築物之管理委員會即名人世界大
          廈車庫管理委員會改編為27號車位之合法占有使用權
          源，非屬事實。系爭地27號車位係由被告於71年11月
          2日以價款30萬元向元康公司之前身元古公司購買並
          簽定名人世界大廈車位買賣契約書，並於73年元月起
          即依契約書地2條行使「合法正當」之永久使用權與
          占有權，絕無無權占有之事情，被告自73年元月起正
          式占有使用系爭車位已逾22年，每年均如數繳清車位
          應繳之管理費予名人世界大廈車庫管理委員會，而前
          開車庫管理委員會均知本系爭車位由被告占有管理之
          事實，亦明確知曉被告對於系爭車位確有使用之權利
          ，於車位買賣契約書中，元古公司尚附加簽定契約第
          9條、第10條及第11條等特別契約條款，明確約定不
          得重複出售系爭車位予第三人，以及日後如乙方（元
          古公司）辦理車位產權登記或移轉時，乙方無條件將
          產權移轉予甲方（被告）而不得轉於任何第三人。另
          元古公司亦於78年12月26日正式發文字號（78）元建
          發字第011號文給名人世界車庫管理委員會，該文主
          旨及說明明確主張該公司尚餘擁有產權隸屬於該公司
          之車位，共為名人世界管理委員會改編之17、18、21
          、24、52、55、66、67、70、94、111、113、114、1
          25、128、129、136、140、14 1、142、143、144、1
          45、146、148、149等26個車位，請管理委員會善盡
          管理之責；而其所列舉車位並無系爭第27號車位，明
          確可知系爭第27號車位產權並非隸屬於元古公司，並
          早已由被告依約擁有永久使用權及占有權且由被告實
          行管領。
    （二）原告公司並非系爭臺北市○○○路○段149號地上建
          築物之區分所有權人，而系爭建築物第下二層為防空
          避難室兼停車場，依買賣當時之法令，該停車場之產
          權予地上房屋之產權，並非當然一致。亦即建物區分
          所有權並不當然是車位空間之共有人，為此，系爭地
          下二層之停車空間應屬於之性質，依據司法院（80）
          民廳三字第948號研究意見、內政部80年9月18日台內
          營字第8071337號函及土地登記規則第94條之規定，
          共有性質之停車空間，除得單獨讓與同區分建築物之
          他區分所有權者外，不得單獨轉讓應很明確，原告於
          95年3月始單獨受讓系爭共有之停車空間，其受讓顯
          不合法。另依據正常合理之市場交易經驗法則與習慣
          ，原告公司以鉅款整批標購所謂之44個車位之地下二
          層車庫150分之44之產權持分前，必定預先詳查標購
          車位之實際使用占有或租用及管理人、事之細節狀況
          ，並經詳細之投資利害評估後始會標購，因此應當完
          全概括承受與繼受所有有關系爭第27號車位產權移轉
          前之買賣契約義務。依據最高法院87年台上字第2372
          號民事判決及司法院大法官釋字第349號解釋意旨，
          因分管契約而占有使用之車位，縱經拍賣拍定人無權
          以繼受人之身分索回該停車位，另分管事實已經公寓
          大廈住戶管理委員會登錄，對於拍定人而言，應屬可
          得而知之事實，參考前揭解釋之意旨，建物之繼受人
          應受此分管契約之拘束（即查封拍賣時，車位所有人
          未分管系爭停車位），不能取得該停車位。又查封及
          拍賣標的物暨權利移轉證明書等，均未記載執行標的
          物包括停車位之占有使用權，執行法院亦未點交系爭
          停車位，故拍定之建築物所有權人及公共設施應有部
          分，並未包括分管該停車位之權利，拍定人無權以繼
          受人之身分索取停車位，否則豈非行使大於其前手之
          權利。再者，原告公司早於受讓系爭車位4個月前，
          已先全權授權並委託力霸房屋公司廖志堯先生，於94
          年11月17日已通知書，告知被告有關系爭車位已被原
          告公司買受之訊息，並催促被告儘速與其聯絡洽商買
          賣系爭車位之事宜，並於次日以電話加緊催告被告之
          妻子陳靖子有關上述通知書之內容及要求，被告為避
          免其他真正不知情之第三者，被原告公司誤導而買受
          系爭第27號車位，進而衍生可能之法律糾紛，早於94
          年12月即張貼「敬告啟示」請有意承購名人世界大廈
          車位之人士，務必先與大廈總管委會或車庫管委會查
          詢相關詳細情況，以免徒增糾紛及購買損失，且更早
          之前在82年8月14日被告亦正式向車庫管理委員會報
          備並張貼「敬告啟示」公告於系爭車位牆壁上，此更
          可證明當初原告公司以鉅資買受系爭第27號車位及另
          25個車位前，當已深入調查並知曉被告長久使用占用
          分管系爭第27號車位之事實，另依據最高法院48年台
          上字第1065號判例之意旨，如其事實為第三人明知或
          可得而知，縱為債權契約，其契約內容仍非不得對第
          三人發生法律上之效力，則本件分管契約雖為債權契
          約，但分管之事實為受讓人所明知或可得而知者，該
          分管契約之內容對第三人即受讓人仍發生法律上之效
          力，元古公司雖於嗣後更名為元康公司，其亦當然知
          悉前揭分管契約之存在及約定共同部分使用權利之事
          實，而系爭車位既有元古公司之原始分管契約，則被
          告早已有權依據車位買賣契約永久使用系爭車位，且
          原告公司於受讓系爭車位時，對於被告基於該分管契
          約有權合法占有使用系爭車位之公開事實皆應知悉，
          故原告公司實屬「非善意」之第三人，是該分管契約
          對於原告公司仍有拘束力，據前所述，原告公司無權
          提起本件訴訟。
    （三）依據84年6月公佈之公寓大廈管理條例第3條第6款之
          規定，系爭停車位於72年10月由元古公司與109位承
          購人簽定統一定型化車位買賣契約，並於契約第2條
          約定：「本車位僅享有永久使用權，無產權登記。」
          而被告與其他所有車位買賣契約之所有人，均依照契
          約成為名人世界大廈地下二層停車場之合法共有人，
          並各按買受時指定之車位特定位置永久使用及占有，
          20多年來均依照車位買賣契約，遵守車庫管理委員會
          之管理規章「共同使用」該大廈地下第二層專用之停
          車場，足證車位共有人之間有分管契約存在之事實，
          系爭車位即係原始車位所有人及元古公司約定為共有
          部分，則雖原告公司主張買受所有權，但是必須要有
          全體車位共有人之同意書，始得使用系爭車位，因而
          原告公司無權任意索回系爭車位之使用權。再者，依
          據台灣高等法院76年度上字第1731號判決認定，雙方
          於車位買賣契約書中約定有永久使用權，無產權登記
          ，此種契約非屬買賣契約，因為約定所有權不移轉登
          記，亦非使用借貸，因為被告有支付對價，另該契約
          亦與租賃契約不得逾20年之期限規定有背，性質上為
          「類似租賃之無名契約」，故基於「買賣不破租賃」
          之法律原則，系爭車位賣買賣契約約定永久使用權應
          受法律公平正義之保護。中興票券公司承受元康公司
          之45個車位，10多年來未曾異議，代表中興票券公司
          不僅確信本系爭車位買賣契約為真，並願受被告之使
          用權分管契約之拘束，且有容忍被告繼續占有使用系
          爭停車位之事實及義務，而後原告自中興票券公司繼
          受本系爭車位之所有權，又早已明知或可得而知系爭
          車位之上述被告既有買賣契約所擁有之合法使用權及
          被告之使用權分管契約之權利，即有概括繼受中興票
          券公司原先已接受被告之系爭車位永久使用權分管契
          約權利之拘束，並有容忍被告繼續占有使用本系爭停
          車位之事實及義務。
    （四）原告公司花費5年時間調查、了解系爭車位以及其他
          類似狀況之25個車位之永久使用、占有及分管之事實
          ，卻仍處心積慮與元康公司為謀取所有權之行使，而
          刻意嚴重損害被告原始車位買賣契約之永久使用權利
          即將因而一夕間完全毀滅消失，原告公司此惡意損害
          弱勢消費者之行為，著實違反誠實及信用原則，更有
          違法律維護公平與善良誠信對待之原則。
四、兩造不爭執之事項：
  　（一）被告與元古公司簽訂有車位買賣契約書。
  　（二）車庫管理委員會於86年4月28日張貼之公告、原告94
          年12月1日張貼於停車位牆壁上之敬告啟示。
　  （三）原告公司於95年3月22日登記為系爭停車位之所有權
  　　　  人。
五、得心證之理由：
    原告主張系爭16555建號建物係防空避難室兼停車場，元康
    公司原持有應有部分150分之44，經抵押權人中興票券公司
    予以拍賣，並由中興票券公司承受後於95年3月22日轉讓予
    原告，原告取得所有權後再出售轉讓150分之9持分，並於起
    訴後再轉讓部分應有部分，目前原告尚有應有部分150分之2
    9等情，業據原告提出建物登記勝本、不動產權利移轉證書
    等為證。惟原告另主張上開建物其上如附圖（亦即原告所稱
    之附圖三）土地複丈成果圖所示編號B部分（包含A部分）之
    車位為被告無權占用一節，則為被告否認，並以前揭情詞置
    辯。經查：
    （一）被告占用如附圖土地複丈成果圖所示編號B部分（包
          含A部分），面積共27平方公尺之車位一節，為被告
          所是認，並經本院履勘現場屬實，製有複丈成果圖在
          卷可稽（見本院卷第165頁），堪信為真正。
    （二）被告辯稱其有權占用附圖編號B部分（包含A部分）之
          車位，無非係主張其向元古公司買受該停車位為據，
          並提出名人世界大廈車位買賣契約書、車庫管理費收
          據、元古公司函為證（見本院卷第94頁至第98頁）。
          惟查：
          １、附圖編號B部分之車位包含二部分，其中編號A部
              分，面積13平方公尺，即係72使字第158號竣工
              平面圖編號144號之車位，此業經臺北市松山地
              政事務所測量明確，而將該附圖與原告所提出之
              名人世界大廈地下二樓現有車位平面圖（本院卷
              第10頁）相互核對可知，附圖編號B部分之車位
              應包含平面圖編號27及27A二車位，其中編號27
              之車位即為附圖編號A部分之車位，是以，附圖
              編號A部分之車位應係被告所稱向元古公司買受
              之停車位，自不待言。至於附圖編號B部分扣除
              編號A部分以外之部分，面積14平方公尺，即為
              平面圖編號27A之車位，被告既未舉證證明此部
              分有合法占用之權源，被告辯稱有權占用此部分
              ，已非可採。
          ２、次按民法第820條第1項規定：「共有物，除契約
              另有訂定外，由共有人共同管理之」，此契約即
              所謂共有物分管契約，故分管契約乃共有人就共
              有物管理方法所成立之協議，屬共有人之內部關
              係，而非共有人對外與第三人之契約關係。附圖
              編號A部分之車位（即平面圖編號27之車位），
              被告已自承原係由元古公司與其他共有人間成立
              分管契約，由元古公司分管該停車位等詞，則原
              告受讓元古公司更名後之元康公司所持有之應有
              部分，自應繼受此一分管契約。惟上開分管契約
              之關係，僅存在於原告與系爭建物之其他共有人
              （或其受讓人）間，附圖編號A部分之車位，乃
              元古公司（元康公司）同意被告使用，被告既未
              取得系爭建物應有部分，不可能與元古公司（元
              康公司）及其他共有人（包括嗣後取得應有部分
              之原告）間發生分管契約，本諸債權相對性原則
              ，被告自無從以該分管契約對抗原告，至為灼然
              。
    （三）被告另辯稱原告單獨受讓系爭建物應有部分於法不合
          ，原告應有容忍被告繼續占有使用附圖編號B部分車
          位之義務，原告之行為違反公平及誠實信用原則云云
          ，然查：
          １、依69年01月23日修正施行之土地登記規則第73條
              規定：「區分所有建物之地下層或屋頂突出物等
              ，如依使用執照記載非屬共同使用性質，並已編
              列門牌者，得視同一般區分所有建物，申請單獨
              編列建號，辦理建物所有權第一次登記」，系爭
              建物之使用目的為防空避難室兼停車場，應非屬
              共同使用性質，始得以單獨編列建號並為所有權
              第一次登記。
          ２、其次，民法第799條規定：「數人區分一建築物
              ，而各有其一部者，該建築物及其附屬物之共同
              部份，推定為各所有人之共有」，所謂共同部分
              ，指專有部分以外之建築物部分，其與區分所有
              部分在使用目的上有密不可分之關係，不得與區
              分所有建物分離，而個別成為單獨所有權之客體
              者而言。查防空避難室之設置目的在提供系爭建
              物或鄰近地區居民於戰時避難之用，停車場之設
              置目的在供車輛停放，換言之，各該用途設定乃
              屬民法第767條所謂法令對於所有人自由使用其
              所有物之限制，尚難謂防空避難室或停車場與區
              分所有建築物之專有部分在使用目的上有密不可
              分之關係。再系爭建物具有構造上及使用上之獨
              立性，與其他區分所有部分非不能分離，而得個
              別成為單獨所有權之客體，自非屬上開規定所謂
              「共同部分」。
          ３、承上，系爭建物非地上區分所有建物之共同使用
              部分，亦非其他專有部分共有人所共有，而已單
              獨編列建號，完成所有權第一次登記，成為一區
              分所有建物，其所有權人自得自由處分，不受公
              寓大廈管理條例第58條第2項、現行土地登記規
              則第94條之限制，故被告抗辯系爭建物所有權僅
              得移轉登記予地上建物之區分所有權人，原告取
              得應有部分不合法云云，委無可取。而原告既合
              法取得系爭建物應有部分，自得本於所有權行使
              民法第767條之權利。
          ４、又被告本於其與元古公司間之使用權買賣債權契
              約關係而占有使用附圖編號A部分之車位，中興
              票券公司及原告先後承受及買受系爭建物應有部
              分前縱已得知被告占用附圖編號B部分（包含編
              號A部分）之車位，但被告既未證明中興票券公
              司、原告有明示同意受該契約拘束之意思，亦無
              事實足認中興票券公司、原告有默示同意現占有
              人得繼續使用停車位之意思，自難認原告負有提
              供或容忍被告繼續占用車位之義務。
          ５、再者，執行法院查封拍賣元康公司於系爭建物之
              應有部分時，雖於拍賣公告註明不點交，惟因被
              告於執行法院查封前已占有附圖A部分之車位，
              其占有權源非無爭執，猶待實體訴訟解決，故執
              行法院依強制執行法第98條第2項、第99條第1項
              規定，不先行解除被告之占有，尚非可認被告即
              係有權占有該停車位。次按民法第148條第1項規
              定：「權利之行使，不得違反公共利益，或以損
              害他人為主要目的」，同條第2項復規定：「行
              使權利，履行義務，應依誠實及信用方法」，最
              高法院45年台上字第105號判例亦闡示：「若當
              事人行使權利，雖足使他人喪失利益，而茍非以
              損害他人為主要目的，即不在該條所定範圍之內
              」，71年台上字第737號判例復闡示：「權利之
              行使，是否以損害他人為主要目的，應就權利人
              因權利行使所能取得之利益，與他人及國家社會
              因其權利行使所受之損失，比較衡量以定之。倘
              其權利之行使，自己所得利益極少而他人及國家
              社會所受之損失甚大者，非不得視為以損害他人
              為主要目的，此乃權利社會化之基本內涵所必然
              之解釋」。而原告請求被告遷讓返還附圖編號B
              部分（包含A部分）之車位，乃行使民法第767條
              所定權利之適當方式，當無違反誠實信用原則。
              又原告請求之目的在確保其所有權能之完整性，
              雖足使被告喪失占用利益，但比較衡量原告因權
              利行使所能取得之利益，與被告因其權利行使所
              受之損失，後者並無超越前者情形，要難謂原告
              行使權利以損害被告為主要目的。是以，被告抗
              辯原告之請求違反公平、誠實信用原則云云，洵
              非可取。
    （四）綜上，被告無法證明有合法占用附圖編號B部分其中
          編號A部分以外部分之車位之權源，而其執稱附圖編
          號A分之車位原告應受分管契約拘束，不得請求被告
          遷讓返還，亦無理由，原告受讓取得元康公司於系爭
          建物之應有部分復屬合法，原告本件請求亦無違反公
          平及誠實信用原則，則被告無權占有附圖編號B部分
          （包含編號A部分）之車位，原告本於分管之事實及
          民法第767條規定，分別請求被告騰空遷讓返還附圖
          所示編號A部分之車位予原告，並請求被告騰空遷讓
          返還附圖所示編號B部分其中編號A部分以外部分之車
          位予原告及全體共有人，均為有理由，應予准許。又
          按因故意或過失，不法侵害他人之權利者，負損害賠
          償責任，民法第184條第1項前段定有明文。次按無權
          占有系爭房地者，未支付使用之對價，可能獲得相當
          於租金之利益，為社會通常之觀念，最高法院61年度
          臺上字第1695號判例意旨足資參照。查被告無權占有
          附圖編號B部分（包含編號A部分）之車位，未支付使
          用之對價，可能獲得相當於租金之利益，原告無法使
          用、收益其分管或共有之附圖編號B部分之車位可能
          受有相當於租金之損害。附圖編號A部分之車位，原
          告業已提出尚上不動產估價師事務所鑑定報告證明系
          爭建物每一停車位月租金為5,000元，則原告依侵權
          行為及不當得利法律關係，請求被告自95年3月22日
          起至返還附圖編號A部分之車位之日止，按月給付原
          告5,000元，暨依原告應有部分之比例，請求被告自
          95年3月22日起至返還附圖編號B部分其中編號A部分
          以外之部分之車位之日止，按月給付原告967元（即
          5000元×29/150），均為有理由，應予准許。
六、本件事證已臻明確，兩造其餘攻擊、防禦方法，於判決結果
    無礙，爰不一一審酌。又被告固聲請傳喚證人謝進雄、廖志
    堯、郭淑惠、陳靖子、石國榮、鄭大川、楊孟霖等人到庭作
    證，惟被告此部分聲請核與本件判決結果無涉，無調查之必
    要，併予敘明。
七、兩造分別陳明願供擔保，聲請宣告假執行及免假執行，核均
    無不合，爰分別酌定相當擔保金額或同面額之玉山商業銀行
    股份有限公司可轉讓定期存單予以宣告之。
八、據上論結：原告之訴為有理由，依民事訴訟法第78條、第39
    0條第2項、第392條第2項，判決如主文。
中　　華　　民　　國　　96　　年　　2　　 月　13　　　日
                  民事第三庭   法　官　鄭佾瑩
以上正本係照原本作成
如對本判決上訴，須於判決送達後20日內向本院提出上訴狀
中　　華　　民　　國　　96　　年　　2　 　月  13　　　日
                       　　 　 書記官　方美雲
附錄民事訴訟法第392條
法院得宣告非經原告預供擔保，不得為假執行。
法院得依聲請或依職權，宣告被告預供擔保，或將請求標的物提
存而免為假執行。
依前項規定預供擔保或提存而免為假執行，應於執行標的物拍定
、變賣或物之交付前為之。
